臺灣高雄地方法院民事裁定
109年度消債清字第329號
聲  請  人  陳美惠  
0000000000000000

代  理  人  王志中律師
上列當事人因消費者債務清理事件聲請清算，本院裁定如下：
    主文
聲請人陳美惠自中華民國一一○年五月六日下午四時起開始清算
程序。
命司法事務官進行本件清算程序。
    理由
一、聲請意旨略以：伊有不能清償債務情事，前依消債條例規定
    ，向本院聲請調解債務清償方案，惟調解不成立。伊又未經
    法院裁定開始更生程序或許可和解或宣告破產，爰聲請清算
    等語。　　
二、按債務人不能清償債務或有不能清償之虞者，得依本條例所
    定更生或清算程序，清理其債務；法院開始清算程序之裁定
    ，應載明其年、月、日、時，並即時發生效力；法院開始更
    生或清算程序後，得命司法事務官進行更生或清算程序，必
    要時得選任律師、會計師或其他適當之自然人或法人1人為
    監督人或管理人，消費者債務清理條例（下稱消債條例）第
    3條、第80條前段、第83條第1項、第16條第1項分別定有明
    文。
三、經查：
　㈠聲請人前於民國109年10月8日提出債權人清冊，向本院聲請
    調解債務清償方案，經本院109年度司消債調字第588號受理
    ，於109年10月28日調解不成立，聲請人於同日以言詞聲請
    更生，復因債務總額逾00000000元，而於109年11月19日具
    狀改聲請清算程序等情，經本院109年度司消債清第329號受
    理，業經本院依職權調閱上開調解卷宗核閱無訛。
　㈡聲請人於107年度至108年度申報所得各436745元、478681元
    ，名下有屏東縣里港鄉6筆土地(均為持分)，公告地價00000
    00元，曾於108年10月出售名下房屋「高雄市○○○路000巷0弄
    0號」及坐落母親名下土地予第三人柯界有，房地總價00000
    000元(於108年10月清償第二順位抵押權人，中租迪和股份
    有限公司、高雄銀行及多位民間債權人等)；另有元大金控2
    318股、太平洋建設35股，於109年9月30日元大金控配股89
    股，有國泰人壽保單5張，該5張保單解約金合計103390元(
    其中4張保單借款餘額合計451929元，另1張保單於109年7月
    22日辦理解約並領取解約金6800美元、三商美邦人壽保單1
    張，該保單無解約金、全球人壽保單1張，該保單解約金138
    2元、富邦人壽保單1張，該保單解約金8210元，南山保單1
    張，其非要保人、中華郵政保單1張，其非要保人；又聲請
    人曾於108年11月14日設立正惠茶葉有限公司，並擔任董事
    ，自108年11月至109年8月，共10個月，銷售額合計673657
    元，聲請人陳稱與配偶共同經營，主要經營者為配偶，另聲
    請人白天任職於光源實業有限公司，負責接電話、販賣零件
    、點貨等，於107年12月領30911元、自108年1月至108年3月
    領31181元、自108年4月至108年9月領32606元、自108年10
    月至109年11月每月領33053元，春節獎金領60000元、中秋
    節及端午節獎金各3000元，合計共848832元，每月平均3536
    8元；長女鄭伊君自109年11月起，每月給付扶養費5000元，
    現未領取任何社會補助等情，有財政部高雄國稅局107年及1
    08年綜合所得稅各類所得資料清單及財產歸屬資料清單【本
    院109年度司消債調字第588號卷（下稱調卷）第12-13頁】
    、財產及收入狀況說明書(本案卷第146頁)、債權人清冊（
    調卷第6頁）、戶籍謄本(本案卷第149頁）、勞工保險被保
    險人投保資料表(本案卷236頁）、個人商業保險查詢結果表
    (本案卷236頁）、財團法人金融聯合徵信中心前置協商專用
    債權人清冊（調卷第9頁）、信用報告(本案卷146頁）、社
    會補助查詢表(本案卷22-24頁)、存簿(本案卷152-172頁）
    、正惠茶葉有限公司存摺(本案卷173-177頁)、土地登記第
    一類謄本(本案卷189-194頁)、台灣集中保管結算所函(本案
    卷94頁、第96頁)、調解筆錄(調第44頁)、聲請人陳報狀(本
    案卷115頁)、不動產買賣契約書(本案卷118-120頁)、光源
    實業有限公司函(本案卷102-113頁)、三民地政事務所函(本
    案卷50-56頁)、勞動部勞工保險局函(本案卷26頁)、收入切
    結書(調卷第14頁)、薪資表、員工服務證(清卷201-202頁)
    、前鎮地政事務所函(本案卷71-75頁)、國泰人壽函(本案卷
    88-90頁)、三商美邦人壽函(本案卷27頁)、全球人壽函(本
    案卷83-84頁)、富邦人壽陳報狀(本案卷87頁)、南山人壽函
    (本案卷268-269頁)、中華郵政函(本案卷第263-264頁)、高
    雄市政府都市發展局 (本案卷25頁)等附卷可參。依目前調
    查所得證據，以聲請人每月收入35576元【計算式：35368+(
    5000÷24)＝35576，(本裁定計算方式均採元以下4捨5入)】作
    為核算聲請人現在償債能力之基礎，堪認妥適。　
　㈢關於聲請人必要生活費用部分，聲請人主張每月支出60140元
    （包含每月居住兼店面租金32000元）乙情，並提出租賃契
    約書(本案卷116頁）、匯款單(本案卷187頁）為憑。而按債
    務人必要生活費用，以最近一年衛生福利部或直轄市政府所
    公告當地區每人每月最低生活費1.2倍定之，消債條例第64
    條之2第1項定有明文。本院參酌衛福部社會司所公告110年
    度高雄市最低生活費為13314元，1.2倍即16009元，逾此範
    圍難認必要。
  ㈣承上，聲請人目前每月收入35576元，扣除個人必要支出1600
    9元後，剩餘19567元，而聲請人目前負債總額為0000000元
    ，（調卷第37-38頁、調卷第50頁、調卷第53頁、本案卷第6
    7頁、本案第69頁、本案第85頁、【本院109年度消債更字第
    432號卷（下稱更卷）第256-259頁】)包括：土地銀行、國
    泰世華銀行、新光銀行、聯邦銀行、玉山銀行、中國信託銀
    行、台灣銀行、和潤企業股份有限公司、中租迪和股份有限
    公司、 國泰人壽、勞動部勞工保險局），扣除國泰人壽保
    單解約金103390元、全球保單解約金1382元、富邦人壽解約
    金8210元後，以每月所餘逐年清償，至少須約7.1年【計算
    式：（0000000－0000000-000000）÷19567÷12≒7.1】始能清
    償完畢，堪認聲請人確有不能清償債務之情事。從而，聲請
    人向本院聲請清算，應予准許，並命司法事務官進行本件清
    算程序。
四、依消債條例第11條第1項、第83條第1項、第16條第1項，裁
    定如主文。
中　　華　　民　　國　　110 　年　　5 　　月　　6 　日
              　　民事庭　　法　官　賴寶合
以上正本係照原本作成。
本裁定不得抗告。
中　　華　　民　　國　　110 　年　　5 　　月　  6　日
  　                        書記官　胡美儀